Javier Azagra García

Técnico informático y programador Full Stack developer

⊕ Madrid, España







javiazagra12@gmail.com +34 659836435 Español - Nativo Ingles - Intermedio



Sobre mí

¡Hola! Soy Javier Azagra, un entusiasta técnico informático y programador Full Stack con una pasión desbordante por la tecnología. Aunque mi experiencia puede ser limitada, estoy comprometido a aprender y crecer en este emocionante campo.

Experiencia laboral

Primavera Sound

18/05/2023 - 16/06/2023

Técnico informático

Resolución de problemas informaticos y mantenimiento de equipos tanto de ordenadores como de impresoras.

Alten

05/04/2021 - 11/06/2021

Técnico informático - Practicas

Resolución de problemas informaticos para diferentes empresas y para el propio cliente.

Educación

Upgrade Hub

Bootcamp de Full Stack Developer

Sep 2019 - Jun 2021

Grado Superior de Sistemas Informáticos en Red

Colegio Santa Helena Sep 2016 - Jun 2019

Bachillerato de Ciencias tecnológicas

Habilidades

Microsoft Office Linux Windows Server HTML CSS JavaScript TypeScript
Node MySQL Git GitHub React